臺灣橋頭地方法院刑事裁定
           111年度聲字第1284號
聲  請  人  臺灣橋頭地方檢察署檢察官
受  刑  人  張邵其




上列聲請人因受刑人數罪併罰有二裁判以上，聲請定其應執行之
刑（111年度執聲字第903號），本院裁定如下：    
    主  文
張邵其所犯如附表所示之貳罪，所處各如附表所示之刑，應執行
有期徒刑陸月，如易科罰金，以新臺幣壹仟元折算壹日。
    理　由
一、聲請意旨略以：本件受刑人因犯公共危險及竊盜等案件，經
    法院分別判決確定如附表所示之刑，應依刑法第50條、第53
    條及第51條第5 款之規定，定其應執行之刑，爰依刑事訴訟
    法第477 條第1 項之規定，聲請裁定等語。
二、按依刑法第53條所定，應依刑法第51條第5款規定定其應執
    行之刑者，由該案犯罪事實最後判決之法院之檢察官，聲請
    該法院裁定之，刑事訴訟法第477條第1項定有明文。查本件
    受刑人張邵其因犯如附表所示之公共危險及竊盜等案件，其
    中如附表編號2所示之竊盜犯行，經本院於民國111年7月22
    日以111年度簡字第1289號判處有期徒刑4月，並於同年10月
    24日確定在案，而本院所為如附表編號2所示之判決，係為
    本件附表所示案件中最後審理事實諭知罪刑之法院，則揆諸
    上揭規定，本院自應有管轄權，先予敘明。
三、次按刑法第50條規定：「裁判確定前犯數罪者，併合處罰之
    。但有下列情形之一者，不在此限：一、得易科罰金之罪與
    不得易科罰金之罪。二、得易科罰金之罪與不得易服社會勞
    動之罪。三、得易服社會勞動之罪與不得易科罰金之罪。四
    、得易服社會勞動之罪與不得易服社會勞動之罪。前項但書
    情形，受刑人請求檢察官聲請定應執行刑者，依第51條規定
    定之。」。又按數罪併罰，有二裁判以上者，依刑法第51條
    之規定，定其應執行之刑；數罪併罰，分別宣告其罪之刑，
    宣告多數有期徒刑者，於各刑中之最長期以上，各刑合併之
    刑期以下，定其刑期，但不得逾30年，刑法第53條、第51條
    第5款分別定有明文。復按法律上屬於自由裁量事項，尚非
    概無法律性之拘束，在法律上有其外部界限及內部界限。前
    者法律之具體規定，使法院得以具體選擇為適當裁判，此為
    自由裁量之外部界限。後者法院為自由裁量時，應考量法律
    之目的，法律秩序之理念所在，此為自由裁量之內部界限。
    法院為裁判時，二者均不得有所踰越。在數罪併罰而有二裁
    判以上，應定其應執行刑之案件，法院所為刑之酌定，固屬
    自由裁量事項，然對於法律之內、外部界限，仍均應受其拘
    束（最高法院分別著有91年度臺非字第32號、92年度臺非字
    第187號判決意旨可資參照）。再按「裁判確定前犯數罪而
    併合處罰之案件，有二以上之裁判，應依刑法第51條第5款
    至第7款定應執行之刑時，最後事實審法院即應據該院檢察
    官之聲請，以裁定定其應執行之刑，殊不能因數罪中之一部
    分犯罪之刑業經執行完畢，而認檢察官之聲請為不合法，予
    以駁回（最高法院著有47年度臺抗字第2號判例意旨可資為
    參）；末者，數罪併罰之案件，其各罪判決均係宣告刑，並
    非執行刑，縱令各案中一部分犯罪之宣告刑在形式上已經執
    行，仍應依法聲請犯罪事實最後判決之法院裁定，然後再依
    所裁定之執行刑，換發指揮書併合執行，其前已執行之有期
    徒刑部分，僅應予扣除而不能認為已執行完畢，在所裁定之
    執行刑尚未執行完畢前，各案之宣告刑不發生執行完畢之問
    題（最高法院分別著有90年度臺非字第340號、95年度臺非
    字第320號判決意旨足參）。
四、查本件受刑人所犯如附表所示之公共危險及竊盜等2罪，業
    經臺灣新竹地方法院(下稱竹院)及本院分別判處如附表所示
    之刑，並各於如附表所示之日期確定在案；其中如附表編號
    1所示之罪，已於111年7月25日徒刑執行完畢等情，有臺灣
    高等法院被告前案紀錄表及相關刑事判決書( 即竹院110年
    度竹交簡字第431號、本院111年度簡字第1289號) 各1份在
    卷可稽。而受刑人上開所犯2罪所處之刑均為得易科罰金，
    則依刑法第50條第1項前段之規定，自得合併定其應執行之
    刑。茲聲請人本件聲請定其應執行之刑，本院審核認其聲請
    為正當，爰依前揭說明，並審酌受刑人上開所犯2罪，分別
    為酒後駕車及竊盜案件，罪質及罪名均不同，侵害法益有別
    ，以及參酌限制加重、比例、平等及罪責相當原則，在上開
    外部性及內部性界限範圍內，裁定如主文所示之應執行刑，
    並諭知如主文所示之易科罰金折算標準。
據上論斷，依刑事訴訟法第477條第1項，刑法第53條、第50條第
1項前段、第51條第5款、第41條第1項前段，裁定如主文。
中　　華　　民　　國　　111 　年　　11　　月　　14　　日
　                刑事第四庭      法　官  許瑜容
以上正本證明與原本無異。
如不服本裁定，應於收受送達後5日內，向本院提出抗告書狀敘
述抗告之理由抗告於臺灣高等法院高雄分院。
中　　華　　民　　國　　111 　年　　11　　月　　14　　日
                                  書記官  周素秋
附表：
編     號  1 2 罪     名  不能安全駕駛致交通危險罪       竊盜 宣 告  刑    有期徒刑3月   有期徒刑4月 犯罪日期  110年2月15日 111年10月20日  最後事實審 法院 臺灣新竹地方法院 臺灣橋頭地方法院  案號 110年度竹交簡字第431號 111年度簡字第1289號  判決日期 110年9月22日 111年7月22日  確定判決 法院 臺灣新竹地方法院 臺灣橋頭地方法院  案號 111年度竹交簡字第431號 111年度簡字第1289號  判決確定日期 110年11月29日 111年10月24日 備     註  業於111年7月25日因徒刑執行完畢。 得易科罰金。